# 关于小企业会计准则，望陈版主指教

提问人：281951217 时间：2020-10-20 17:03:56
请问小企业会计准则中，应收款项及存货等是否计提坏账准备或跌价准备呢？
感谢，陈版主在百忙之中的查看，谢谢！

回答人：chenyiwei
《小企业会计准则》制定的指导思想之一就是简化会计处理，缩小会计准则和税务规定之间的差异，简化纳税调整。
因此，小企业会计准则没有计提资产减值准备的规定，对资产损失的会计处理规定趋同于企业所得税中对资产损失的税务处理规定。